【裁判字號】    99,審簡上,130
【裁判日期】    990804
【裁判案由】    詐欺
【裁判全文】
臺灣士林地方法院刑事判決           99年度審簡上字第130號
上  訴  人
即  被  告  乙○○
選任辯護人  周文哲  律師
上列上訴人即被告因詐欺案件，不服本院內湖簡易庭於中華民國
99年4 月20日所為99年度湖簡字第236 號第一審刑事簡易判決（
偵查案號：臺灣士林地方法院檢察署99年度偵字第1631號），提
起上訴，本院管轄第二審之合議庭判決如下：
    主  文
上訴駁回。
乙○○緩刑貳年。
    事實及理由
一、本案經本院審理結果，認第一審判決被告犯刑法第30條第1
    項、第339 條第1 項幫助詐欺取財罪，處有期徒刑4 月，並
    諭知如易科罰金以新臺幣（下同）1,000 元折算1 日。其認
    事、用法及量刑均無不當，應予維持，並引用第一審判決書
    記載之犯罪事實、證據及理由（如附件判決書），另更正犯
    罪事實：被告乙○○於民國98年12月18日，見週刊求職欄有
    一應徵遊藝場員工之平面廣告，乃於當日撥打該廣告所載之
    電話與一姓名、年籍不詳，自稱「賴先生」之成年男子聯繫
    ，經該男子要求被告提供提款卡等資料，乙○○明知將帳戶
    供不熟識之他人使用，依一般社會生活經驗，本可得預見可
    能幫助不法犯罪集團掩飾或隱匿犯罪所得之財物，致使被害
    人及警方追查無門，仍不違背其本意，基於幫助詐欺取財之
    不確定故意，雙方相約於同年月22日在臺北縣板橋市新埔捷
    運站見面，乙○○將其設於中國信託商業銀行淡水簡易分行
    （下稱中國信託銀行）帳號：000-000000000000號帳戶之提
    款卡、密碼交付予另一真實姓名年籍不詳之詐欺集團成員，
    供其所屬詐欺集團使用。
二、被告上訴意旨略以：被告係因求職過程中受詐騙集團欺騙、
    利用而交付提款卡予詐騙集團成員，其並無幫助詐欺之不確
    定故意等語。
三、經查：上訴人即被告乙○○於本院審理中已坦承犯行，且有
    原審判決所列證據可資佐證，足認被告係犯刑法第30條第1
    項、第339 條第1 項之幫助詐欺取財罪。原審法院以被告罪
    證明確，量處有期徒刑4 月，並諭知如易科罰金以1,000 元
    折算1 日，其認事用法尚無違誤，量刑亦屬妥適，上訴人以
    上述意旨提起上訴，並無理由，應予駁回。末查，被告前未
    曾因故意犯罪受有期徒刑以上刑之宣告，有臺灣高等法院被
    告前案紀錄表1 份附卷可佐，其因一時失慮，致罹刑章，惟
    犯後已知坦承犯行，並已匯款5 萬元賠償被害人甲○○所受
    半數之損失，此有郵政跨行匯款申請書影本1 紙附卷可憑，
    其經此偵審程序及科刑宣告後，自當知所警惕，信無再犯之
    虞，本院因認前開宣告之刑以暫不執行為適當，乃依刑法第
    74條第1 項第1 款規定併予宣告緩刑2 年，以啟自新。
據上論斷，依刑事訴訟法第455 條之1 第1 項、第3 項、第368
條、第373 條，刑法第74條第1 項第1 款，判決如主文。
本案經檢察官彭康凡到庭執行職務。
中    華    民    國    99    年    8     月    4     日
                  刑事第一庭審判長法  官  雷雯華
                                  法  官  吳祚丞
                                  法  官  王沛雷
以上正本證明與原本無異。
本件不得上訴。
                                  書記官  陳映羽
中    華    民    國    99    年    8     月    4     日
附錄本案論罪科刑法條全文：
刑法第339條第1項：
意圖為自己或第三人不法之所有，以詐術使人將本人或第三人之
物交付者，處5 年以下有期徒刑、拘役或科或併科1 千元以下罰
金。

司法院資訊處製作；財團法人民間司法改革基金會備份。
